【裁判字號】    97,上更(一),50
【裁判日期】    970516
【裁判案由】    違反毒品危害防制條例
【裁判全文】
臺灣高等法院高雄分院刑事判決      97年度上更(一)字第50號
上  訴  人
即  被  告  丙○○
                    （現於臺灣高雄看守所羈押中）
選任辯護人  李慶隆律師
上  訴  人
即  被  告  乙○○
                    （現於臺灣高雄看守所羈押中）
指定辯護人  范仲良律師
上列上訴人因違反毒品危害防制條例案件，不服臺灣高雄地方法
院95年度訴字第2894號中華民國95年12月27日第一審判決（起訴
案號：臺灣高雄地方法院檢察署95年度偵字第11598 號、第1249
2 號），提起上訴，判決後經最高法院發回更審，本院判決如下
：
     主  文
原判決關於丙○○部分及乙○○販賣第一級毒品暨執行刑部分，
均撤銷。
丙○○、乙○○共同連續販賣第一級毒品，均累犯，均處有期徒
刑拾壹年陸月。扣案如附表編號所示之第一級毒品海
洛因及殘留第一級毒品海洛因之殘渣袋，均沒收銷燬。編號所
示交易名單貳紙、編號所示之交易筆記本肆本及編號所示之
空夾鏈袋陸個，均沒收。未扣案共同販賣第一級毒品所得財物新
台幣參仟元，與甲○○連帶沒收，如全部或一部不能沒收時，以
渠等財產抵償之。
    事  實
一、丙○○前於民國90年間因違反毒品危害防制條例案件，經本
    院91年度上訴字第713 號判決判處有期徒刑9 月確定。又於
    92年間因施用毒品、偽造文書等案件，經台灣高雄地方法院
    分別判處有期徒刑10月、3 月確定，復經裁定應執行有期徒
    刑1 年確定，並接續執行前開有期徒刑9 月，於93年5 月28
    日縮短刑期假釋出監（縮刑期滿日期為94年1 月19日），嗣
    經撤銷假釋再入監執行殘刑，於94年11月5 日縮刑期滿執行
    完畢。另乙○○則於91年間因詐欺案件，經台灣高雄地方法
    院以91年度易字第3870號判決判處有期徒刑4 月確定，於93
    年6 月23日縮刑期滿執行完畢。
二、丙○○、乙○○與甲○○（經臺灣高雄地方法院判處有期徒
    刑12年，嗣經本院96年度上訴字第1317號改判無罪，經最高
    院以97年度台上字第266 號撤銷發回本院更審，尚未確定）
    均明知海洛因係毒品危害防制條例第2 條第2 項第1 款所定
    之第一級毒品，依法不得持有及販賣。詎渠等意圖營利，共
    同基於販賣第一級毒品海洛因之概括犯意聯絡，以由甲○○
    提供第一級毒品海洛因以供販賣，由乙○○負責接聽電話，
    由丙○○前往指定地點交付毒品之分工方式，自95年1 月16
    日起至95年4 月24日止，連續販賣並交付不詳數量之第一級
    毒品海洛因予綽號「六六」、「永文」、「孝男」、「蓋志
    」、「老仔」、「展仔」、「順仔」、「茂仔」、「豬皮」
    、「阿華」、「卿仔」、「貓仔」、「添哥」、「苦瓜」、
    「夜市」、「俊仔」、「茂仔」、「洲仔」、「思仔」、「
    眼鏡雄」、「計程車」、「文和」、「婷」、「樹」、「翔
    仔」、「包仔」、「永仔」、「阿生」、「志明」、「謀仔
    」、「小蘭」、「小昌」、「鳳山彬」、「牛奶」、「汕尾
    雄」、「大林埔」、「東益」、「文」、「國新」等不詳姓
    名之人（尚無積極證據證明業已交付購買毒品之款項）。其
    中於95年3 月初某日，甲○○之友人盧裕芳臨時以電話聯絡
    甲○○，表示欲向其購買數量為新台幣（下同）3 千元之第
    一級毒品海洛因，甲○○、乙○○、丙○○3 人乃推由甲○○負責與盧裕芳聯絡該次毒品交易事宜，隨後盧裕芳即依甲○○之指示自行前往林園鄉某地點後再以電話聯絡，甲○○
    遂前往引領盧裕芳前往高雄縣林園鄉○○村○○路189 號7
    樓，俟盧裕芳將購買毒品之現金3 千元交予甲○○後，甲○○即將盧裕芳所購買之第一級毒品海洛因1 包交予盧裕芳收
    受而既遂，其後甲○○並當場介紹丙○○、乙○○2 人與盧
    裕芳認識，並介紹渠等販賣毒品之分工方式，復囑咐盧裕芳
    以後若欲購買毒品可逕與丙○○、乙○○2 人接洽。嗣於95
    年4 月25日8 時10分許，經員警持台灣高雄地方法院核發之
    搜索票前往高雄縣林園鄉○○村○○路189 號7 樓執行搜索
    ，當場查獲丙○○，並扣得如附表編號所示之第
    一級毒品海洛因及殘留第一級毒品海洛因之殘渣袋，編號
    所示丙○○、乙○○與甲○○所有供販賣第一級毒品所用
    之交易名單2 張（內記載毒品交易名單及代號）、筆記本4
    本（內記載毒品交易對象），編號所示丙○○、乙○○與
    甲○○所有供販賣第一級毒品預備之空夾鏈袋6 只，及編號
    所示與本案販賣第一級毒品無關之物品。復於同年月
    30 日1時20分許，再循線前往高雄縣林園鄉○○村○○路2
    巷2 之4 號查獲乙○○，並扣得附表編號所示與本案販賣
    第一級毒品無關之物品。
三、案經高雄縣政府警察局林園分局報請台灣高雄地方法院檢察
    署檢察官偵查起訴。
    理  由
壹、證據能力方面：
一、被告丙○○於95年4月25日警詢中所為之自白有證據能力：
  (一)按被告之自白，非出於強暴、脅迫、利誘、詐欺、疲勞訊問
    、違法羈押或其他不正之方法，且與事實相符者，得為證據
    ，刑事訴訟法第156條第1項定有明文。經查，本案固經被告
    丙○○辯稱其在警詢中遭到承辦員警以腳踹、踢云云。然經
    原審於準備程序中勘驗被告丙○○警詢筆錄製作過程，其間
    除因錄音帶換面、被告丙○○最初表示要選任律師、或於筆
    錄製作期間因被告丙○○打哈欠後各有中斷錄音之情形（見
    原審95年11月15日準備程序筆錄暨辯護人檢附之完整譯文）
    之外，其餘詢問過程均屬連續而未中斷。參以被告丙○○自
    95年4 月25日下午製作警詢筆錄後，旋於同日晚間由台灣高
    雄地方法院檢察署內勤檢察官訊問時，經檢察官當庭檢查其
    身體，並未發現有何傷痕或瘀血，此有卷附訊問筆錄可證（
    見偵字第11598 號卷第53頁），是以被告丙○○此部分抗辯
    尚非有據。
  (二)被告丙○○之辯護人雖另辯以：承辦員警於訊問之初並未告
    知被告丙○○應如何選任律師，亦未給予其足夠且適當之機
    會決定是否委請律師到場即逕自開始製作筆錄，警詢筆錄製
    作過程中被告丙○○確有毒癮發作之情形，是其警詢陳述應
    非出於任意性等語。但依原審勘驗被告丙○○警詢內容之結
    果，該次筆錄製作過程係先由承辦員警依刑事訴訟法第95條
    規定告知權利後，被告丙○○先表示要委任律師到場，員警
    乃於同日12時51分暫停詢問並中斷錄音，嗣於同日12時55分
    再經被告丙○○表示無庸選任律師後，始由員警重行詢問等
    情（見原審卷第144 至145 頁）。顯然被告丙○○於警詢時
    ，員警已依法告知得委任辯護人到場，且由被告先則表示要
    委任律師，後又改稱無庸委任，足見其未選任辯護人，乃出
    於被告丙○○之自由意思。再者，被告丙○○在筆錄製作過
    程雖因毒癮發作而有打哈欠、想要嘔吐等情形，然其已先由
    員警詢問是否要中斷詢問、隔日再移送等語，被告丙○○則
    表示可以繼續接受詢問，隨後經員警繼續以一問一答之方式
    製作筆錄，被告丙○○針對員警所提問題尚能完整、連續且
    清楚地回答，且由其供述內容，陳述其本身僅係為甲○○送
    貨而已，以及自己與乙○○、甲○○等人各自分工情形，而
    否認有販賣毒品等情，亦據原審勘驗明確（見原審卷第204
    至206 頁）。倘被告因毒癮發作，已達意識不清之程度，其
    何以能有條理而具體之陳述？何以極力否認有販賣毒品之犯
    行？是被告丙○○於警詢筆錄製作過程雖有毒癮發作之情形
    ，然尚不足以影響其自白之任意性，揆諸前揭說明，要不得
    遽認被告丙○○該等自白有遭受不正取供而不具任意性之情
    形，是其上開警詢筆錄，自有證據能力。
二、證人丙○○、盧裕芳、李進國於警詢中所為之陳述有證據能
    力：
  (一)按被告以外之人於審判外之言詞或書面陳述，除法律有規定
    外，不得作為證據；被告以外之人於檢察事務官、司法警察
    官或司法警察調查中所為之陳述，與審判中不符時，其先前
    之陳述具有較可信之特別情況，且為證明犯罪事實存否所必
    要，得為證據，刑事訴訟法第159條第1項、第159條之2分別
    定有明文。是以被告以外之人於審判外之言詞或書面，即屬
    傳聞證據，因有悖法院直接審理及言詞審理之精神，妨礙當
    事人之反對詰問權，影響程序正義之實現，除法律別有規定
    外，原則上不具證據能力。又刑事訴訟法第159條之2所謂「
    前後陳述不符」之要件，應就前後階段之陳述進行整體判斷
    ，以決定其間是否具有實質性差異，而所謂「較可信之特別
    情況」，亦應就前後陳述時之各種外部情況進行比較，以資
    決定何者外部情況具有可信性，若陳述係在特別可信之情況
    下所為，則虛偽陳述之危險性不高，雖係審判外陳述，或未
    經被告反對詰問，仍得承認其有證據能力。就外部情況之認
    定，例如時間之間隔、是否為有意識之迴避、有無受外力干
    擾或事後串謀、以及警詢所作時之筆錄記載是否完整、是否
    出於自由意識陳述等情。法院應斟酌上列因素綜合判斷，細
    究陳述人問答態度、表情與舉動之變化，以查是否具較可信
    之特別情況，合先敘明。
  (二)證人丙○○於警詢中證稱：甲○○販賣毒品海洛因，乙○○
    負責聽電話聯絡交易的數量、價錢、時間、地點，然後吩咐
    我依照時間、地點送毒品海洛因交易取錢，甲○○給乙○○
    和我一樣的薪資及提供毒品給乙○○施用等好處等情，嗣於
    原審及本院上訴審審理時以證人身分具結後否認上情。證人
    盧裕芳則在警詢中證稱：曾於95年3 月初在高雄縣林園鄉○○村○○路189 號7 樓，經甲○○介紹與被告丙○○、乙○○認識，因此見到他們販毒分工，乙○○負責接聽電話，丙○○負責送貨（毒品）交易，甲○○負責毒品來源及分工，
    並曾向甲○○以3 千元價格購買過1 次毒品海洛因等情，嗣
    於原審及本院上訴審審理時改稱當日所見並非被告2 人云云
    。證人李進國於警詢中證稱：我所以知道甲○○販賣毒品，
    是因為甲○○曾經要吸收我為幫他運送販賣毒品的小弟，我
    還曾去過他租住處住過一陣子，所以知道他販賣毒品海洛因
    等情，嗣於本院上訴審審理時否認上情。是證人丙○○、盧
    裕芳、李進國於警詢中所為之陳述與原審及本院上訴審審理
    時之供述即有前後陳述不符之情。經查，證人丙○○、盧裕
    芳、李進國於警詢時之證述，依其記載內容，係採取一問一
    答方式，且上開證人於警詢時之供述較接近案發時點，記憶
    應較為清晰，憑信性甚高，當時未直接面對被告，心理較為
    篤定，壓力較小，較有可能據實陳述。且在偵查及法院審理
    中，證人盧裕芳、李進國並未對檢察官及法官表示警詢係遭
    受不正方法訊問或非出於其自由意志而為供述，另證人丙○○於警詢中之陳述並未遭受不正取供而具有任意性之情形，
    亦如上述，益徵證人丙○○、盧裕芳、李進國於警詢之陳述
    確具有任意性。嗣渠等於原審及本院上訴審審理時所為與警
    詢不同內容之陳述，顯係經權衡輕重，為袒護被告或恐被告
    對其等不利等因素而所為之託詞，信憑性甚低。本院斟酌上
    開供述證據之取得過程並無瑕疵，且與本案待證事實間具有
    相當之關聯性，以之為本案證據尚無不當，是揆諸前揭說明
    ，證人丙○○、盧裕芳、李進國於警詢之陳述，本院認符合
    刑事訴訟法第159 條之2 之情形而有證據能力。
三、證人盧裕芳、劉國明於偵查中所為之陳述有證據能力：
  (一)按被告以外之人於偵查中向檢察官所為陳述，除顯有不可信
    之情況者外，得為證據；刑事訴訟法第159 條之1 第2 項定
    有明文。偵查中對被告以外之人所為之偵查筆錄，或被告以
    外之人向檢察官所提之書面陳述，性質上均屬傳聞證據。惟
    現階段刑事訴訟法規定檢察官代表國家偵查犯罪、實施公訴
    ，依法其有訊問被告、證人及鑑定人之權，證人、鑑定人且
    須具結，而實務運作時，檢察官偵查中向被告以外之人所取
    得之陳述，原則上均能遵守法律規定，不致違法取供，其可
    信度極高。被告以外之人前於偵查中已具結而為證述，除反
    對該項供述得具有證據能力之一方，已釋明「顯有不可信之
    情況」之理由外，不宜即遽指該證人於偵查中之陳述不具證
    據能力。
  (二)證人盧裕芳、劉國明於偵查中，均經檢察官以證人之身分具
    結而為陳述，而被告及辯護人並未提及檢察官在偵查時有何
    不法取供之情形，亦未釋明上開供述有何顯不可信之情況，
    依前述說明，證人盧裕芳、劉國明於偵查中之陳述自具有證
    據能力。
四、按高雄縣警察局林園分局之搜索、扣押筆錄、扣押物品目錄
    表，係司法警察本於法定職務製作之證明文書，依刑事訴訟
    法第159條之4第1款規定，得為證據。
貳、實體方面：
一、訊據上訴人即被告丙○○、乙○○（下稱被告丙○○、乙○○）雖均坦承於前揭時、地分別為警查獲，並各扣得如附表
    所示物品之事實，惟均矢口否認有上揭與甲○○共同販賣第
    一級毒品海洛因之犯行，均辯稱：渠2人僅係前往高雄縣林
    園鄉○○村○○路189 號7 樓施用毒品，並未販賣毒品云云
    。經查：
  (一)被告丙○○於警詢中供稱：「（問：高雄縣林園鄉○○村○○路189 號7 樓，何人承租？何人在居住？）是綽號（六和
    ）男子所承租，因六和男子已入獄，所以甲○○叫我和乙○○去居住」、「（問：你有無販賣毒品海洛因？）我沒有販
    賣海洛因，只替甲○○送毒品海洛因交易而已，實際上是甲○○在販賣毒品」、「（問：你替甲○○送毒品海洛因交易
    ，有無薪水？薪水為何？）甲○○有發薪水給我，每日新台
    幣700 元至800 元，另外毒品提供我施打…」；並證稱：「
    （問：乙○○有無販賣毒品海洛因？）乙○○只負責聽電話
    連絡交易的數量及價錢、交易的時間、地點，然後吩咐我依
    照時間、地點送毒品海洛因交易取錢」、「甲○○給乙○○
    和我一樣的薪資及提供乙○○施打的毒品等好處」等語明確
    （見警卷一第3 至4 頁）。依上開丙○○警詢之自白及證述
    ，係甲○○叫被告丙○○、乙○○去高雄縣林園鄉○○村○○路189 號7 樓居住，甲○○從事販賣毒品，被告乙○○負
    責接聽電話，丙○○替甲○○送毒品海洛因，甲○○則發薪
    水及提供毒品供被告丙○○、吳智雄施用。
  (二)被告丙○○初於警詢中業已坦稱案發當時伊係由前址7 樓以
    逃生繩自窗戶向下攀爬至5 樓，隨後員警亦以相同方式進入
    5 樓而將之逮獲等語（見警卷一第2 頁），足認警方查獲之
    時，被告丙○○確係位於高雄縣林園鄉○○村○○路189 號
    7 樓之情無訛。復佐以證人即員警劉國明於原審亦到庭具結
    證稱：扣案物品於查獲之際均放置在該址客廳桌上等語屬實
    （見原審卷第311 頁）。觀之扣案之交易名單2 紙，其上載
    有茶飲及果汁名稱，名稱甚多（見警卷一第12頁），被告丙○○於警詢已供承交易名單上所記載之「茶」係指交易暗號
    （見警卷一第12頁）；參以被告2 人與甲○○並非從事販賣
    果汁之生意者，而被告2 人雖有施用毒品，然不可能亦不需
    要有如此多之毒品來源，是此名單顯係被告等人販賣毒品之
    代號，以降低遭警查緝之可能，職是，被告丙○○此部分之
    自白既與事證相符，自堪採信。
  (三)參以證人李進國於警詢中證稱：「（問：你如何知道甲○○
    在販賣毒品？為何要檢舉甲○○販賣毒品？）我所以知道甲○○販賣毒品，是因為甲○○曾經要吸收我，做他販賣毒品
    時，送貨（海洛因）的小弟，我還曾經去過他租住處住過一
    陣子，所以知道他在販賣毒品海洛因，至於為何要檢舉甲○○販賣毒品，是因為我施用毒品被警察查獲後，他就對我置
    之不理，所以我要把詳細的經過說出來，不要讓他再危害社
    會，而且我目前也沒有再施用毒品，不希望以後再誤入歧途
    」等語（見偵字第11598號卷第7至8頁）。
  (四)再佐以扣案之筆記本4 本，內容是從95年1 月16日即開始記
    載至95年4 月24日，其中95年1 月16日內載「六六1 」、「
    永文2」 、「孝男3 」、「蓋志1 」、「老仔1 」、「展仔
    1 」、「順仔1 」、「茂仔2 」、「豬皮2 」、「阿華2 」
    、「卿仔2 」、「貓仔1 」、「添哥5 」、「苦瓜50」、「
    夜市2 」、「俊仔2 」、「茂仔1 」、「洲仔1 」、「思仔
    2 」、「眼鏡雄1 」、「計程車16」、「文和1 」、「婷2
    」、「樹1 」、「翔仔4 」、「洲仔」、「包仔」、「永仔
    」、「阿生1 」、「卿仔1 」、「志明4 」、「展仔3 」、
    「謀仔1 」、「眼鏡雄1 」、「順仔1 」、「小蘭4 」、「
    小昌6 」、「鳳山彬」、「牛奶1 」、「汕尾雄1 」、「大
    林埔1 」、「東益2 」、「文」、「國新2 」..... 等情，
    業經本院更(一)審依職權勘驗屬實，有本院更(一)審勘驗筆錄可
    稽（見本院更(一)卷第145 頁），其內容顯係被告丙○○、乙○○與甲○○共同販賣毒品之交易對象即客戶名單甚為明灼
    。另員警於高雄縣林園鄉○○村○○路189 號7 樓執行搜索
    時，當場查獲被告丙○○，並扣得如附表編號所
    示之第一級毒品海洛因及殘留第一級毒品海洛因之殘渣袋，
    其中附表編號所示之白色粉末2 包，經送鑑定結果，均係
    第一級毒品海洛因（驗後合計淨重0.07公克，空包裝總重0.
    34公克），此有法務部調查局95年6 月2 日調科壹字第2200
    23379 號鑑定通知書1 紙在卷可稽（見偵字第11598 號卷第
    105 頁）；附表編號所示之白色粉末1 包，經送鑑定結果
    ，亦係第一級毒品海洛因（驗前淨重0.07公克，驗前淨重0.
    06公克），此有高雄醫大學附設中和紀念醫院95年10月11日
    編號9510-33 號檢驗報告1 紙在卷可稽（見原審卷第224 頁
    ）；附表編號所示殘留白色粉末之殘渣袋計52只經送
    檢驗結果，均殘留有第一級毒品海洛因，此有高雄醫學大學
    附設中和紀念醫院檢驗報告在卷可稽（見原審卷第222 至22
    3 頁、第225 至265 頁）；上開殘留第一級毒品海洛因之殘
    渣袋中，書寫「雄」字者係為被告乙○○所有，書寫「君」
    及未書寫字樣者均則係被告丙○○所有等情，亦據被告2 人
    供承在卷（見偵字第11598 號卷第55頁、原審卷第142 頁）
    。扣案附表編號所示殘留第一級毒品海洛因之殘渣袋
    合計52只，扣案附表編號所示空夾鏈袋亦有6 只，數量龐
    大，顯非被告2 人施用毒品所殘留或預備施用毒品之物。由
    此益徵被告2 人及甲○○確有販賣第一級毒品海洛因予綽號
    「六六」、「永文」、「孝男」、「蓋志」、「老仔」、「
    展仔」、「順仔」、「茂仔」、「豬皮」、「阿華」、「卿
    仔」、「貓仔」、「添哥」、「苦瓜」、「夜市」、「俊仔
    」、「茂仔」、「洲仔」、「思仔」、「眼鏡雄」、「計程
    車」、「文和」、「婷」、「樹」、「翔仔」、「包仔」、
    「永仔」、「阿生」、「志明」、「謀仔」、「小蘭」、「
    小昌」、「鳳山彬」、「牛奶」、「汕尾雄」、「大林埔」
    、「東益」、「文」、「國新」等不詳姓名之人甚明。
  (五)證人盧裕芳於95年3月初某日，以電話聯絡甲○○表示欲購
    買第一級毒品海洛因，嗣依甲○○之指示自行前往林園鄉某
    處，再由甲○○引領前往高雄縣林園鄉○○村○○路189號7
    樓，以此方式購得第一級毒品海洛因之事實，已據證人盧裕
    芳先後於警詢及偵查中證述綦詳（見偵字第11598號卷第135
    至137頁、第142至143頁）。又刑事實務上之對人指認，乃
    於案發後經由證人（包括被害人、共犯或目擊之第三人等）
    指證並確認犯罪行為人之證據方法。現行刑事訴訟法並無關
    於指認程序之規定，如何由證人正確指認犯罪行為人，自應
    依個案具體情形為適當之處理。指認程序固須注重人權之保
    障，亦須兼顧真實之發現，以確保社會正義實現之基本目的
    。如證人陳述係出於親身經歷之見聞所為指認，並依法踐行
    調查程序後，綜合證人於案發時停留之時間及所處環境等各
    項情況，足資認定其確能對被告觀察明白，認知被告行為之
    內容，該事後依憑個人之知覺及記憶所為之指認客觀可信，
    並非出於不當暗示，亦未違悖一般日常生活經驗之定則或論
    理法則，又非單以證人之指認為被告論罪之唯一依據時，即
    非不得採為判決基礎（最高法院95年度台上字第5810號判決
    意旨參照）。蓋以本件業據證人盧裕芳證述：伊當天除向甲○○購買毒品外，另由甲○○介紹其他2位成員與伊認識，
    說明渠等販賣毒品分工情形，更向伊表示以後如要購買毒品
    可以直接找其他2人，然後大家就一起坐下來聊天等情甚詳
    ，足見證人盧裕芳雖僅前往上址1次，然因透過甲○○詳細
    介紹，且慮及日後本身亦有陸續購買毒品之必要，是其對於
    甲○○以外之其他2人自有相當程度之認識，應無輕易誤認
    之虞。是以證人盧裕芳固於原審審理時證稱：其在警詢中雖
    有指認被告之照片、但渠2人實際上與當初經由甲○○介紹
    認識之人外型並非相同云云（見原審卷第314至315頁）。惟
    查，本案乃證人盧裕芳因搶奪案遭羈押於臺灣高雄看守所時
    ，於95年6 月28日經警借提訊問，證人盧裕芳表示曾於95年
    3 月初某日向甲○○購買3 千元毒品海洛因，甲○○介紹其
    他2 位成員與伊認識，並說明渠等販賣毒品分工情形，員警
    遂提供被告丙○○、乙○○與甲○○等人之彩色半身近照供
    證人盧裕芳指認，並經其親自捺印確認無誤，且證人盧裕芳
    亦證稱其與被告丙○○、乙○○及甲○○間並無仇恨等情（
    見偵字第11598 號卷第141 至154 頁），衡情，證人盧裕芳
    當無設詞誣陷被告丙○○、乙○○及甲○○之理。
  (六)綜合上開被告丙○○自白及證述內容，證人盧裕芳證述內容
    ，暨扣案之上開交易名單、筆記本、空夾鏈袋，及扣案如附
    表編號所示之第一級毒品海洛因及殘留第一級毒
    品海洛因之殘渣袋，相互印證以觀，足證係由甲○○提供海
    洛因以供販賣，而由被告乙○○負責接聽電話，再由被告丙○○前往指定地點交付毒品海洛因等分工方式遂行販賣毒品
    之行為。而被告乙○○負責接聽電話、被告丙○○前往指定
    地點交付毒品海洛因之行為，均屬販賣毒品海洛因犯罪構成
    要件之行為，是被告丙○○、乙○○自95年1 月16日起至95
    年4 月24日止，確與甲○○彼此間具有意圖營利而販賣第一
    級毒品海洛因之概括犯意聯絡及行為分擔甚為明灼。
  (七)邇來政府為杜絕毒品氾濫，毒害人民甚深，再三宣導教民眾
    遠離毒品、媒體之報導既深且廣，對於毒品之禁絕，應為民
    眾所熟悉。又政府對於查緝施用、轉讓及販賣毒品無不嚴格
    執行，且販賣毒品罪更係重罪，設若無利可圖，衡情一般持
    有毒品者，當不致輕易將持有毒品交付他人。況且，第一級
    毒品海洛因價格不貲，且販賣毒品係違法行為，非可公然為
    之，亦無公定之價格，不論任何包裝，均可任意分裝增減分
    量，每次買賣價量，亦可能隨時依雙方間之關係深淺、資力
    、需求量及對行情之認知、來源是否充裕、查緝是否嚴緊，
    購買者被查獲時供述購買對象之可能性風險之評估等，因而
    異其標準，並機動調整，非可一概而論，是販賣利得除經坦
    承犯行或價量俱臻明確外，委難查得實情，販賣之人從價差
    或量差中牟利方式雖異，其意圖營利之非法販賣行為則一，
    是另案被告甲○○係販賣上開海洛因圖利，而約定由被告乙○○負責接聽電話，被告丙○○將所販賣之毒品交貨給買方
    ，而由另案被告甲○○發薪水及提供毒品供被告丙○○、吳
    智雄施用，據此足認本件被告丙○○、乙○○2 人前開販賣
    第一級毒品海洛因之行為，主觀上確有營利之意圖，應堪認
    定。
  (八)再證人盧裕芳前於警詢證稱上開買賣第一級毒品海洛因之時
    間係95年3月初左右，交易價格為3千元（ 見偵字第11598號
    卷第142頁），嗣偵查中改稱交易時間為95年4、5月間（ 見
    偵字第11598號卷第136頁），於原審改稱95年3、4月間（見
    原審卷第314頁），於偵查及原審審判中改稱交易價格為2、
    3千元等語（見偵字第11598號卷第137頁、原審卷第316頁）
    。本院審酌案發時日距今事隔已久，而證人盧裕芳警詢中所
    述各節因距離案發日較近，記憶自較深刻，客觀上較具有可
    信性，是本院認被告丙○○、乙○○與甲○○等人係於95年
    3月初某日以3 千元之代價出售第一級毒品海洛因予盧裕芳1
    次，並據此推算渠等販賣第一級毒品海洛因予盧裕芳所得款
    項為現金3千元無訛。
  (九)綜上所述，本件事證已臻明確，被告丙○○、乙○○上開所
    辯均係事後卸責之飾詞，不足採信，渠等2 人與另案被告甲○○共同連續販賣第一級毒品海洛因之犯行洵堪認定，應依
    法論科。
二、新舊法之比較適用：
    被告丙○○、乙○○行為後，刑法業於94年2月2日修正公布
    部分條文，並於95年7月1日施行。依修正後刑法第2條第1項
    規定「行為後法律有變更者，適用行為時之法律。但行為後
    之法律有利於行為人者，適用最有利於行為人之法律」，此
    條規定與刑法第1 條罪刑法定主義契合，係規範行為後法律
    變更所生新舊法律比較適用之準據，是刑法第2 條本身雖經
    修正，尚無比較新舊法之問題，應一律適用裁判時之現行刑
    法第2 條，以決定適用之刑罰法律，先予敘明。又本次修正
    涵蓋之範圍甚廣，故比較新舊法時，應就罪刑有關之共犯、
    牽連犯、連續犯、有無累犯加重、自首減輕暨其他法定加減
    原因與加減例等一切情形，綜其全部罪刑之結果而為比較，
    有最高法院95年5月23日95年度第8次刑庭會議決議可資參照
    。茲就本案有關之新舊法比較部分，臚列如下：
  (一)被告2人行為後，刑法第33條第5款關於罰金刑之規定業經修
    正，修正前刑法第33條第5款規定：「罰金：1元（銀元）以
    上」，並依現行法規所定貨幣單位折算新臺幣條例規定，以
    銀元1元折算新臺幣3 元，修正後刑法第33條第5款則規定：
    「罰金：新臺幣1000元以上，以百元計算之」，惟修正後刑
    法第33條第5 款所定罰金刑最低數額，較之修正前提高，自
    以修正前刑法第33條第5款規定較有利於被告2人。
  (二)關於共同正犯部分，修正前刑法第28條規定：「二人以上共
    同實施犯罪之行為者，皆為正犯」，修正後則規定為「二人
    以上共同實行犯罪之行為者，皆為正犯」，依修法意旨乃為
    強調個人責任，及犯罪係處罰行為，而非處罰行為人之思想
    或惡性，即重視客觀之犯罪行為，故有修正共同正犯之參與
    類型，確定在「實行」概念下之共同參與行為，始成立共同
    正犯，以別於舊法時代將「實施」二字涵蓋陰謀、預備、著
    手、實行之概念在內。經比較新舊法結果，修正後刑法對於
    共同正犯之規定較為限縮，自以適用修正後刑法對於被告2
    人較為有利。
  (三)修正後刑法第56條連續犯之規定業經刪除，此雖非犯罪構成
    要件之變更，惟顯已影響行為人刑罰之法律效果，自屬法律
    變更。就被告2 人多次販賣第一級毒品之犯行，依修正前刑
    法應認係連續犯，依修正後刑法則為數行為，應分論併罰，
    經比較新舊法結果，修正後之刑法非較有利於被告，依修正
    後刑法第2條第1項前段之規定，應適用被告行為時之法律，
    即修正前刑法第56條之規定論以連續犯（最高法院95年5月
    23日95年第8次刑事庭會議決議參照）。
  (四)關於累犯之規定，修正前刑法第47條規定：受徒刑之執行完
    畢，或受無期徒刑或有期徒刑一部之執行而赦免後，5 年以
    內再犯有期徒刑以上之罪者，為累犯，加重本刑至二分之一
    。修正後刑法第47條第1 項規定：受徒刑之執行完畢，或一
    部之執行而赦免後，五年以內「故意」再犯有期徒刑以上之
    罪者，為累犯，加重本刑至二分之一。新法限縮累犯之適用
    範圍，比較結果，自以修正後刑法第47條第1 項之規定較有
    利於被告2人。
  (五)被告2人所犯毒品危害防制條例第4條第1 項之販賣第一級毒
    品既遂罪，法定本刑為死刑或無期徒刑減輕部分，修正前刑
    法第64條第2項規定「 死刑減輕者，為無期徒刑，或15年以
    下12年以上有期徒刑」，第65條第2項規定「 無期徒刑減輕
    者，為7年以上有期徒刑」，修正後刑法第64條第2項規定「
    死刑減輕者，為無期徒刑」，第65條第2 項規定「無期徒刑
    減輕者，為20年以下15年以上有期徒刑」，經比較新舊法結
    果，以舊法較有利被告2人，依刑法第2條第1 項前段之規定
    ，自應適用較有利於被告2 人之行為時法律，即修正前刑法
    第64條第2項、第65 條第2項規定減輕之（最高法院95年5月
    23日第8次刑事庭會議決議六(五)參照）。
  (六)修正前刑法第59條原規定「犯罪之情狀顯可憫恕者，得酌量
    減輕其刑」，修正後則改為「犯罪之情狀顯可憫恕，認科以
    最低度刑仍嫌過重者，得酌量減輕其刑」。惟依該條修正理
    由，乃謂依實務見解，本條係關於裁判上減輕之規定，必於
    審酌一切之犯罪情狀，在客觀上顯然足以引起一般同情，認
    為縱予宣告法定最低刑度猶嫌過重者，始有其適用，故乃增
    列文字將此適用條件予以明文化。由是可知，修正前後有關
    本條酌減之規定對行為人並無有利或不利之差異，當無比較
    新舊法之問題。
  (七)按被告犯罪後法律有變更，而比較行為時及裁判時之法律時
    ，應就與罪刑有關之共犯、未遂犯、結合犯以及累犯加重、
    自首減輕、暨其他法定加減原因與加減例等一切情形，比較
    其全部之結果，而為整體之適用，不能割裂而分別適用新舊
    法有利之條文（最高法院95年度台上字第3735號判決意旨參
    照）。綜合上述各條文修正前、後之比較，以被告2 人行為
    時即95年7月1日修正施行前之刑法，較有利於被告2 人，自
    應依修正後刑法第2條第1項前段規定，適用修正前刑法之相
    關規定予以論處。
三、查海洛因係毒品危害防制條例第2 條第2 項第1 款所定之第
    一級毒品，依法不得持有及販賣。核被告丙○○、乙○○所
    為，均係犯毒品危害防制條例第4 條第1 項之販賣第一級毒
    品既遂罪。被告2 人自95年1 月16日起至95年4 月24日止，
    連續販賣第一級毒品海洛因予盧裕芳等人之犯行，均時間緊
    接，所犯罪名相同，顯係基於概括犯意反覆為之，均為連續
    犯，均應依修正前刑法第56條規定，以一罪論，除法定本刑
    為死刑或無期徒刑部分不得加重外，其餘部分應加重其刑。
    被告丙○○、乙○○2 人與甲○○就前開犯行，彼此間有犯
    意聯絡及行為分擔，均為共同正犯。又被告2 人因販賣第一
    級毒品海洛因而持有海洛因之低度行為，應為販賣之高度行
    為所吸收，均不另論罪。被告丙○○前於90年間因違反毒品
    危害防制條例案件，經本院91年度上訴字第713 號判決判處
    有期徒刑9 月確定。又於92年間因施用毒品、偽造文書等案
    件，經台灣高雄地方法院分別判處有期徒刑10月、3 月確定
    ，復經裁定應執行有期徒刑1 年確定，並接續執行前開有期
    徒刑9 月，於93年5 月28 日 縮短刑期假釋出監（縮刑期滿
    日期為94年1 月19日），嗣經撤銷假釋再入監執行殘刑，於
    94年11月5 日縮刑期滿執行完畢。另乙○○則於91年間因詐
    欺案件，經台灣高雄地方法院以91年度易字第3870號判決判
    處有期徒刑4 月確定，於93 年6月23日縮刑期滿執行完畢等
    情，有臺灣高等法院被告前案紀錄表2 份附卷足憑，是渠等
    前受有期徒刑執行完畢後，5 年內故意再犯有期徒刑以上之
    本罪，均為累犯，均應依修正前刑法第47條規定論以累犯，
    並就渠等所犯販賣第一級毒品罪罰金刑部分加重其刑，至於
    法定刑為死刑及無期徒刑部分，依修正前刑法第64條第1 項
    及同法第65條第1 項規定不得加重。被告丙○○、乙○○2
    人所犯上開販賣第一級毒品既遂罪之法定本刑為死刑或無期
    徒刑之罪，被告2 人因一時貪念、失慮致罹重典，渠等共同
    販賣毒品之對象雖有多人，然有確切證據證明業已取得販毒
    所得者，僅係販賣予盧裕芳1 次取得3 千元，盧裕芳購入後
    亦僅供己施用，未轉售他人，造成更大之危害，是被告2 人
    販毒實際利得僅3 千元，獲利有限，足見渠等非販賣毒品之
    大、中盤商，且本案之主導者係另案被告吳祟，被告乙○○僅負責接聽電話，被告丙○○僅依吳祟之指示前往指定
    地點交付毒品，是被告2 人就本案販賣第一級毒品海洛因之
    犯罪情節及程度，均尚非十分嚴重，倘逕予宣告法定最低度
    之無期徒刑，猶嫌過重，是渠等犯罪之情狀尚堪憫恕，依社
    會一般觀念在客觀上足以引起一般同情，爰就渠等所犯上開
    販賣第一級毒品既遂罪，均依刑法第59條之規定，酌予減輕
    其刑。被告2 人有上開加重及減輕之法定事由，爰依法先加
    重後減輕之。被告2 人自95年1 月16日起至95 年2月間販賣
    第一級毒品海洛因部分雖未經起訴，然與起訴論罪科刑部分
    有連續犯之裁判上一罪關係，依審判不可分原則，本院自得
    併予審理。
四、原審據以論處被告丙○○、乙○○罪刑，固非無見。惟查：
    (一)所謂販賣行為，並不以販入之後復行賣出為構成要件，祇
    要以營利為目的，將毒品販入或賣出，有一於此，其犯罪即
    為完成（最高法院96年度台上字第416 號判決意旨參照），
    原判決事實欄漏未載述被告2 人營利之意圖，尚有未洽。(二)
    被告2 人與另案被告吳祟共同販賣第一級毒品海洛因之時
    間係自95年1 月16日起至95年4 月24日止，其中販賣予盧裕
    芳之時間係於95年3 月初某日，價錢為3 千元等情，已詳如
    上述，原判決認被告2 人共同販賣第一級毒品海洛因之時間
    ，僅於95年3 、4 月間某日販賣予盧裕芳1 次，亦有未合。
    另就販賣毒品予盧裕芳部分，依證人盧裕芳於警詢之證述，
    係95年3 月初某日，而原判決係以證人盧裕芳於原審之證述
    而認定係95年3 、4 月間某日；然原判決就證人盧裕芳購買
    毒品之金額係以該證人前於警詢陳述交易價格為3 千元，嗣
    於偵查及原審審理中則改稱2 、3 千元等語，而審酌案發時
    日距原審審理時事隔已久，證人盧裕芳警詢中所述各節因距
    離案發日較近，記憶自較深刻，客觀上較具有可信性，認定
    被告丙○○、乙○○與甲○○等人係以3 千元之代價出售第
    一級毒品海洛因予盧裕芳1 次為由，據此依證人盧裕芳於警
    詢所述，認定渠等販賣第一級毒品海洛因予盧裕芳之價錢為
    3 千元。質言之，原判決認定被告2 人販賣毒品予盧裕芳之
    時間，係依證人盧裕芳於「原審」之證述而認定係95年3 、
    4 月間某日，然就販賣毒品之價錢，則採信證人盧裕芳於「
    警詢」中所述為3 千元，就販賣毒品予盧裕芳之時間及價錢
    ，一則係依盧裕芳於原審中所述，一則係依盧裕芳於警詢所
    述，割裂適用，前後論證不一，復未詳細說明割裂適用之理
    由，亦有未當。(三)修正前刑法第28條原規定：「二人以上共
    同實『施』犯罪之行為者，皆為正犯」，修正後則改為「二
    人以上共同實『行』犯罪之行為者，皆為正犯」。原「實施
    」之概念，包含陰謀、預備、著手及實行等階段之行為，修
    正後僅共同實行犯罪行為始成立共同正犯，是新法共同正犯
    之範圍已有所限縮，排除陰謀犯、預備犯之共同正犯，自有
    比較新舊法之問題（最高法院96年度台上字第934 號、第
    3773號判決意旨參照）。原判決認此僅為文字之修正，非法
    條之構成要件或法律效果發生變動，故非屬法律之變更，不
    生比較新舊法之問題云云，所持見解，亦有可議。(四)按毒品
    危害防制條例第19條第1 項規定，犯販賣毒品罪者，其供犯
    罪所用或因犯罪所得之財物，均沒收之。另供犯罪預備之物
    ，以屬於犯罪行為人者為限，得沒收之，刑法第38條第1 項
    第2 款亦有明文。扣案附表編號所示之筆記本4 本，內容
    記載被告2 人與吳祟共同販賣毒品之對象，係被告2 人與
    甲○○所有供渠等販賣第一級毒品所用之物，應依毒品危害
    防制條例第19條第1 項規定宣告沒收；另扣案附表編號所
    示之空夾鏈袋6 只，係被告2 人與吳祟所有供渠等販賣第
    一級毒品預備之物，應依刑法第38條第1 項第2 款規定宣告
    沒收。乃判決就扣案附表編號所示之筆記本4 本及編號
    所示之空夾鏈袋6 只，均未據以宣告沒收，亦有未當。(五)按
    毒品危害防制條例第18條第1 項前段規定「查獲之毒品及專
    供製造或施用毒品之器具，不問屬於犯人與否，均沒收銷毀
    之」，乃刑法第38條第1 項第1 款之特別規定，至於所稱「
    查獲」之毒品，則係指經有罪判決書事實欄認定與被告犯罪
    事實有關之毒品而言，並不以經扣押者為必要，倘未能證明
    該毒品業已滅失，即應依上開特別規定，諭知沒收並銷燬之
    （最高法院96年度台上字第6608號判決意旨參照）。又法務
    部調查局鑑定毒品海洛因，一般係以傾倒之方式，將包裝袋
    內之海洛因倒出與包裝袋分離而稱重，必要時亦會輔以刮杓
    刮取袋內粉末，然無論依何種方式分離，包裝袋內均有極微
    量之海洛因殘留等情，業經法務部調查局以93年3 月19日調
    科壹字第09300113060 號函釋在案（見本院更(一)卷第163 頁
    ），此為本院依職權已知之事項，足認空包裝袋內含極微量
    之第一級毒品海洛因殘留而無法析離，亦整體視為第一級毒
    品，併依毒品危害防制條例第18條第1 項前段規定沒收銷燬
    之。本件附表編號所示之第一級毒品海洛因及殘
    留第一級毒品海洛因之殘渣袋，係警方於95年4 月25日8 時
    10分許，持台灣高雄地方法院核發之搜索票前往高雄縣林園
    鄉○○村○○路189 號7 樓執行搜索時，所當場查獲之物，
    即屬毒品危害防制條例第18 條 第1 項前段所稱「查獲之毒
    品」，且無積極證據證明該毒品業已「滅失」，即仍應依毒
    品危害防制條例第18條第1 項前段規定諭知沒收銷燬。乃原
    判決未將本件附表編號所示之第一級毒品海洛因
    及殘留第一級毒品海洛因之殘渣袋諭知沒收銷燬，亦有未合
    。(六)按毒品危害防制條例第19條第1 項固規定「犯第4 條至
    第9條 、第12條、第13條或第14條第1 項、第2 項之罪者，
    其供犯罪所用或因犯罪所得之財物，均沒收之，如全部或一
    部不能沒收時，追徵其價額或以其財產抵償之」。但共同正
    犯之犯罪所得為現款時，因係合併計算，且於全部或一部不
    能沒收時，以其財產抵償之，為避免執行時發生重複沒收、
    抵償之情形，故各共同正犯之間係採連帶沒收主義，於裁判
    時僅諭知連帶沒收，不得就全體共同正犯之總所得，對各該
    共同正犯分別重複諭知沒收（最高法院95年度台上6051號、
    第6482號判決意旨參照）。原判決就被告2 人共同販賣毒品
    所得未扣案之現金3 千元，僅於主文中分別諭知沒收，然未
    諭知應由被告丙○○、乙○○與共犯吳祟連帶沒收，亦有
    未當。被告2 人上訴意旨均否認販賣第一級毒品海洛因，雖
    均不足取，然原判決就被告丙○○部分及被告乙○○販賣第
    一級毒品部分，既有上開可議之處，仍屬無可維持，應將原
    判決就被告丙○○部分及被告乙○○販賣第一級毒品部分均
    撤銷改判，被告乙○○應執行刑部分，亦失所附麗，爰併予
    撤銷。
五、審酌被告丙○○、乙○○正值青壯，不思以勞力謀生，竟為
    獲取非法利益，明知海洛因對施用者之健康危害甚鉅，猶販
    售圖利，破壞社會治安，戕害他人身心健康，所為誠屬非是
    ，惟渠等販毒所得僅3 千元，實際獲利有限，且本案之主導
    者係另案被告吳祟，被告乙○○僅負責接聽電話，被告丙○○僅依吳祟之指示前往指定地點交付毒品，是被告2 人
    就本案販賣第一級毒品海洛因之犯罪情節及程度，均尚非十
    分嚴重，及渠等犯後雖否認犯行，惟態度尚稱良好等一切情
    狀，爰分別量處有期徒刑11年6 月，以示懲儆。扣案如附表
    編號所示之第一級毒品海洛因及殘留第一級毒品
    海洛因之殘渣袋，係毒品危害防制條例第18 條 第1 項前段
    所稱「查獲之毒品」，且無積極證據證明該毒品業已「滅失
    」，爰仍依毒品危害防制條例第18條第1 項前段規定諭知沒
    收銷燬。扣案如附表編號所示之交易名單2 紙及筆記本
    4 本，均為被告等所有供渠等販賣毒品所用之物，爰依毒品
    危害防制條例第19條第1 項宣告沒收。扣案如附表編號所
    示之空夾鏈袋6 只，係被告等所有供渠等販賣第一級毒品預
    備之物，爰依刑法第38條第1 項第2 款規定宣告沒收。又刑
    法沒收之物，雖指原物，但金錢為代替物，重在兌換價值，
    而不在原物，自難拘泥於沒收原物之理論，認沒收販賣毒品
    所得之金錢，以當場查獲扣押者為限，且毒品危害防制條例
    第19條第1 項係刑法第38條第1 項第3 款、第3 項但書之特
    別規定，政府為肅清毒品，貫徹禁政，既設專條，採義務沒
    收主義，揆諸立法主意旨，當不致有此限制，故販賣毒品所
    得之金錢，苟能認定其係販賣毒品所得之款（例如販毒所得
    之款，業經消費寄託或消費借貸與他人，則應認該販毒所得
    之款仍屬存在），不以當場查獲扣押者為限，此有最高法院
    66年度第8 次刑事庭會議決議可資參照。是依前開決議意旨
    ，販賣毒品所得之金錢，無論已否扣案，如仍屬存在，即應
    依法沒收。本件被告等販賣第一級毒品總計得款3 千元部分
    雖未扣案，然無證據證明已不存在，爰仍依毒品危害防制條
    例第19條第1 項規定，諭知由被告丙○○、乙○○與共犯吳
    祟連帶沒收，如全部或一部不能沒收時，以渠等財產抵償
    之。至扣案如附表編號所示之物，尚無積極證據證
    明與本案販賣第一級毒品海洛因犯行有直接關係，爰不予宣
    告沒收。
參、被告乙○○被訴非法持有第二級毒品部分，經原審法院判處
    有期徒刑3 月後，業經被告乙○○於本院上訴審時撤回上訴
    而告確定，爰不另論列，併此敘明。
據上論結，應依刑事訴訟法第369 條第1項前段、第364 條、第
299 條第1 項前段，毒品危害防制條例第4 條第1 項、第18條第
1 項前段、第19條第1 項，刑法第2 條第1 項、第11條、第59條
，修正前刑法第28條、第56條、第47條，判決如主文。
本案經檢察官林應華到庭執行職務。
中    華    民    國    97    年    5     月    16    日
                  刑事第七庭    審判長法  官 莊飛宗
                                      法  官 李嘉興
                                      法  官 孫啟強
以上正本證明與原本無異。
如不服本判決應於收受本判決後10日內向本院提出上訴書狀，其
未敘述上訴理由者，並得於提起上訴後10日內向本院補提理由書
狀（均須按他造當事人之人數附繕本）「切勿逕送上級法院」。
中    華    民    國    97    年    5     月    16    日
                                      書記官 黃富美
附錄本案論罪科刑法條：
毒品危害防制條例第4條第1項：
製造、運輸、販賣第一級毒品者，處死刑或無期徒刑；處無期徒
刑者，得併科新臺幣1 千萬元以下罰金。
附表：
┌──┬────────────┬─────────┬───────────┐
│編號│查獲物品名稱、數量      │  查獲地點        │沒收依據              │
├──┼────────────┼─────────┼───────────┤
│    │交易名單2 張（內記載毒品│高雄縣林園鄉西溪村│被告所有供販賣毒品所用│
│  │交易名單及代號）        │半路189 號7樓   │之物，爰依毒品危害防制│
│    │                        │                  │條例第19條第1 項宣告沒│
│    │                        │                  │收                    │
├──┼────────────┼─────────┼───────────┤
│    │第二級毒品甲基安非他命1 │同上              │係查獲之毒品，原審業依│
│  │小包（驗前淨重0.04公克、│                  │毒品危害防制條例第18條│
│    │驗後淨重0.03公克）      │                  │第1 項前段沒收銷燬，惟│
│    │                        │                  │與本案販賣第一級毒品犯│
│    │                        │                  │行無關，爰不在本案中諭│
│    │                        │                  │知沒收銷燬            │
├──┼────────────┼─────────┼───────────┤
│    │第一級毒品海洛因2 小包（│同上              │係查獲之第一級毒品，爰│
│  │驗後合計淨重0.07公克、空│                  │依毒品危害防制條例第18│
│    │包裝總重0.34公克）      │                  │條第1 項前段沒收銷燬  │
├──┼────────────┼─────────┼───────────┤
│  │筆記本4 本（內記載毒品交│同上              │被告所有供販賣毒品所用│
│    │易對象）                │                  │之物，爰依毒品危害防制│
│    │                        │                  │條例第19條第1 項宣告沒│
│    │                        │                  │收                    │
├──┼────────────┼─────────┼───────────┤
│  │行動電話9支             │同上              │核與本案無涉，爰不宣告│
│    │                        │                  │沒收                  │
├──┼────────────┼─────────┼───────────┤
│  │空夾鏈袋6 只            │同上              │被告所有供販賣毒品預備│
│    │                        │                  │之物，爰依刑法第38條第│
│    │                        │                  │1項第2款宣告沒收      │
├──┼────────────┼─────────┼───────────┤
│  │注射針筒14支            │同上              │核與本案無涉，爰不予沒│
│    │                        │                  │收                    │
├──┼────────────┼─────────┼───────────┤
│  │寫有「雄」字之殘留第一級│同上              │係查獲之第一級毒品，爰│
│    │毒品海洛因之殘渣袋20只  │                  │依毒品危害防制條例第18│
│    │                        │                  │條第1 項前段沒收銷燬  │
├──┼────────────┼─────────┼───────────┤
│  │寫有「君」字之殘留第一級│同上              │係查獲之第一級毒品，爰│
│    │毒品海洛因之殘渣袋20只  │                  │依毒品危害防制條例第18│
│    │                        │                  │條第1 項前段沒收銷燬  │
├──┼────────────┼─────────┼───────────┤
│  │殘留第一級毒品海洛因之殘│同上              │係查獲之第一級毒品，爰│
│    │渣袋12只                │                  │依毒品危害防制條例第18│
│    │                        │                  │條第1 項前段沒收銷燬  │
├──┼────────────┼─────────┼───────────┤
│  │第一級毒品海洛因1 小包（│高雄縣林園鄉林內村│係查獲之第一級毒品，爰│
│    │驗前淨重0.07公克，驗後淨│林內路2巷2之4號   │依毒品危害防制條例第18│
│    │重0.06公克）            │                  │條第1 項前段沒收銷燬  │
├──┼────────────┼─────────┼───────────┤
│  │注射針筒5支             │同上              │核與本案無涉，爰不宣告│
│    │                        │                  │沒收                  │
└──┴────────────┴─────────┴───────────┘


司法院資訊處製作；財團法人民間司法改革基金會備份。
